臺灣板橋地方法院民事判決　九十一年度重訴字第二一九號
　　原　　　告　中國國際商業銀行股份有限公司
　　法定代理人　甲○○
　　訴訟代理人　乙○○○
　　被　　　告　丁○○
　　　　　　　　丙○○○
右當事人間請求給付借款事件，本院判決如左：
    主    文
被告應連帶給付原告新台幣捌佰萬元，及自民國八十九年十一月九日起至清償日止，
按年息百分之九點○九五計算之利息，並自民國八十九年十二月九日起逾期在六個月
以內者按年息百分之八點○九五之百分之十，逾期超過六個月部分，按年息百分之九
點○九五之百分之二十加計違約金。
被告應連帶給付原告新台幣伍佰拾陸萬柒仟伍佰零貳元及自民國九十年六月二十一
日起至清償日止，按年息百分之九點一三五計算之利息及自民國九十年七月二十一日
起，其逾期在六個月以內部分，按年息百分之八點一三五之百分之十，逾期超過六個
月部分，按年息百分之八點一三五之百分之二十計算之違約金。
訴訟費用由被告連帶負擔。
本判決得假執行。
    事    實
甲、原告方面：
一、聲明：求為判決除假執行擔保金額外，如主文所示。
二、陳述略稱：
（一）被告丁○○於民國八十四年十二月七日邀同陳麗芬擔任連帶保證人與原告簽訂
      借款契約書，並於同年十二月九日向原告借款新台幣八百萬元，約定借款期限
      亦八十四年十二月九日至一○四年十二月九日止，還本付息方式，自實際借用
      日起，前五年按月付息，自第六年起再按月攤還付本息，利息按原告撥款當日
      公告之基本放款年息百分之一計算，嗣後每屆滿六個月之日，如原告之基金放
      款利率變動，改依當日原告之基本放款利率加計息，遲延還本或付息時，除按
      上開利率外，本金自到期日利息自繳息日起，逾期在六個月以內部份，按上開
      利率百分之十計算利息，逾期超過六個月部分按上開利率百分之二十計付違約
      金，被告未依約清償本金時，除違約金外，並應依約定加年利率百分之一計付
      遲延利息。詎被告丁○○自八十九年十二月九日即未依約繳付本息，原告迭予
      催討均告無效。
（二）被告丁○○於八十四年十二月七日邀同陳麗芬擔任連帶保證人與原告簽訂借款
      契約書，約定自八十四年十二月九日至八十五年十二月八日止之十二個月內憑
      原告第00000000000號存款帳號之金融卡或存摺與取款憑款，在新
      台幣五百七十萬元，該帳戶存款額之外透支，上述期間屆滿日即為借款到期日
      ，在前述期間起算七日前，原告及被告丁○○均無不再續約之意思表示，該期
      間即自動延長一年，其後期間屆滿時，但延長之次數以不超過二次為限，還本
      付息方式為，自實際借用起，按月付息一次，到期還清本金，利息按原告撥款
      當日公告之基本放款利率加碼年息百分之一點二五計算，嗣後隨原告之基本放
      款利率調整而調整，並自調整之日起按調整後之年利率計算，遲延還本或付息
      ，除按上開利率計息外，本金自到期日起，利息自繳息日起，逾期六個月以內
      部分，按上開利率百分之十，逾期超過六個月部分，按上開利率百分之二十計
      付違約金，被告丁○○未依約清償本金時，除違約金外並應依約定利率加年利
      率百分之一計付遲延利息。詎被告丁○○自九十年七月二十一日起未再繳納利
      息，九十年十二月八日契約延長日屆滿後亦清償本金，原告迭予催討均告無效
      。
（三）被告丁○○未依約清償本金及利息，依借款契約書第八條約定，該借款已視為
      全部到期，被告丁○○自應給付告如訴之聲明所示之本金、利息、遲延利息及
      違約金。陳麗芬既為連帶保證人，依法自應負連帶清償之責。連帶保證人陳麗
      芬於八十八年十一月二十五日死亡，而被告丙○○○為其繼承人，依民法第一
      千一百五十三條之規定，渠等對被繼承人之連帶債務，自應負連帶清償之責。
      惟上開債務雖經原告催討，渠均置之不理，依原告與被告丁○○雙方簽訂之借
      款契約書第八條之約定，該借款已視為全部到期。被告丙○○○應即清償，為
      此提起本件訴訟。
三、證據：借款契約書影本二件、契約增補條款影本、借款支用書影本、明細帳卡、
    客戶歷史資料查詢明細表各一件。
乙、被告方面：
一、聲明：同意原告之聲明。
    理    由
二、原告主張之事實，業據提出借款契約書影本二件、契約增補條款影本、借款支用
    書影本、明細帳卡、客戶歷史資料查詢明細表各一件為證，復經被告認諾，堪信
    為真正。
二、從而，原告爰依消費借貸及連帶保證之法律關係訴請被告連帶給付如主文第一項
    、第二項所示之金額、利息、違約金，為有理由，應予准許。
三、本判決係本於被告認諾所為，得假執行。
四、本件原告之訴為有理由，依民事訴訟法第八十五條第二項、第三百八十九條第一
    項第一款，判決如主文。
中　　　華　　　民　　　國　　九十一　　年　　　五　　　月　　　九　　　日
                                  臺灣板橋地方法院民事第二庭
~B法　　　官　絲鈺雲
右為正本係照原本作成
如對本判決上訴，須於判決送達後廿日內向本院提出上訴狀
中　　　華　　　民　　　國　　九十一　　年　　　五　　　月　　　九　　　日
~B法院書記官　王政煌
